【裁判字號】    97,審易,1441
【裁判日期】    980206
【裁判案由】    妨害公務等
【裁判全文】
臺灣桃園地方法院宣示判決筆錄        97年度審易字第1441號
公  訴  人  臺灣桃園地方法院檢察署檢察官
被      告  甲○○
上列被告因妨害公務等案件，於中華民國98年2月6日下午5時許
，在本院第十法庭宣示判決，出席職員如下：
          法  官   林孟宜
          書記官   洪明媚
          通  譯
法官起立朗讀判決主文、犯罪事實要旨、處罰條文、附記事項，
及告以上訴限制、期間並提出上訴狀之法院，且諭知記載其內容
：
一、主  文：
    甲○○於公務員依法執行職務時，當場侮辱，處有期徒刑貳
    月，減為有期徒刑壹月，如易科罰金，以新臺幣壹仟元折算
    壹日；又對於公務員依法執行職務時，施強暴，處有期徒刑
    貳月，減為有期徒刑壹月，如易科罰金，以新臺幣壹仟元折
    算壹日。應執行有期徒刑壹月又拾伍日，如易科罰金，以新
    臺幣壹仟元折算壹日。緩刑參年，應當庭向被害人乙○○道
    歉，緩刑期內並應賠償被害人乙○○新臺幣肆萬元整，履行
    方式如附記事項(一)所載。
二、犯罪事實要旨：
    甲○○於民國95年12月4日晚間9時許，在桃園縣桃園市○○
    ○街15號前因細故與李菊美發生爭執拉扯，適桃園縣政府警
    察局桃園分局偵查佐乙○○至桃園縣桃園市○○○街協和大
    樓執行公務查訪刑案，見狀前往勸阻，且係依法執行維護社
    會秩序安寧之公務，並表明刑警身分，要求被告不要再動手
    打女人，詎被告聞言不服，竟基於侮辱公務員之犯意，以「
    幹，警察是三小，我還是警察局長」（閩南語）等語公然辱
    罵員警；又另基於妨害公務及傷害他人身體之犯意，以施強
    暴方式趁隙出手推打乙○○，旋自停放在同縣市○○○街19
    號前之李菊美所有之車牌號碼KV-5739 號自小客貨車中，跳
    出姓名年籍不詳、其中1名綽號「阿華」之成年男子2人，共
    同出手毆打乙○○倒地，使乙○○受有頭部外傷併腦震盪、
    右眼結膜下出血併角膜損傷之傷害（被訴傷害部分業經撤回
    告訴，不另為不受理判決，詳附記事項(三)），隨後甲○○、
    李菊美及該2 名男子駕駛上揭車輛逃離現場。嗣為警循線查
    獲。
三、處罰條文：
    刑法第140條第1項、第135條第1項、第41條第1 項前段、第
    51條第5款、第74條第1項第1款、第2項第1款、第3款，刑法
    施行法第1條之1第1項、第2項前段，中華民國九十六年罪犯
    減刑條例第2條第1項第3款、第7條、第9條、第10條第1項。
四、附記事項：
    (一)本件被告緩刑條件應賠償被害人乙○○新臺幣肆萬元整，
      履行方式如下：
    1.於97年12月24日於本院準備程序進行中，當庭給付現金新
      臺幣2萬元。
    2.餘款新臺幣2萬元，自98年1月20日起按月於每月20日給付
      新臺幣5千元至清償完畢為止。
    (二)本件被告之犯罪時間，係在96年4月24 日之前，所犯為刑
      法第135條第1項及第140條第1項之罪，合於中華民國九十
      六年罪犯減刑條例第2條第1項第3 款規定之減刑條件，爰
      減其宣告刑二分之一。
    (三)公訴意旨另以：被告甲○○基於傷害他人身體之犯意，趁
      隙出手推打乙○○，旋自停放在同縣市○○○街19號前之
      李菊美所有之車牌號碼KV-5739 號自小客貨車中，跳出姓
      名年籍不詳、其中1 名綽號「阿華」之成年男子2 人，共
      同出手毆打乙○○倒地，使乙○○受有頭部外傷併腦震盪
      、右眼結膜下出血併角膜損傷之傷害，因認被告此部分涉
      有刑法第277條第1項之傷害罪嫌等語。惟按告訴乃論之罪
      ，告訴人於第一審辯論終結前得撤回其告訴，又告訴經撤
      回者，法院應諭知不受理之判決，刑事訴訟法第238第1項
      、第303條第3款定有明文。經查，被告此部分涉犯刑法第
      277條第1 項之傷害罪，依同法第287條前段規定，須告訴
      乃論，而被告與告訴人即被害人乙○○已達成和解，告訴
      人乙○○並於本院審理中以言詞撤回告訴，有本院97年12
      月24日準備程序筆錄1 份在卷可參，揆諸上開法條之規定
      ，本應就被告此部份所涉犯罪為不受理判決，惟檢察官認
      此部分與上揭被告所涉犯刑法第135條第1項對於公務員依
      法執行職務時施強暴論罪科刑之事實，具有想像競合之裁
      判上一罪關係，本院爰不另為不受理判決，附此敘明。
五、協商判決除有刑事訴訟法第455條之4第1項第1款於本訊問程
    序終結前，被告撤銷協商合意或檢察官撤回協商聲請者；第
    2款被告協商之意思非出於自由意志者；第4款被告所犯之罪
    非第455條之2第1項所定得以協商判決者；第6款被告有其他
    較重之裁判上一罪之犯罪事實者；第7 款法院認應諭知免刑
    或免訴、不受理者情形之一，及違反同條第2 項「法院應於
    協商合意範圍內為判決；法院為協商判決所科之刑，以宣告
    緩刑或2 年以下有期徒刑、拘役或罰金為限」之規定者外，
    不得上訴。
六、如有前項得上訴之情形者，得自收受判決送達之日起10日內
    ，向本院提出上訴書狀，上訴於第二審法院。
中    華    民    國    98    年      2   月     6    日
                            刑事庭法  官  林孟宜
以上正本證明與原本無異。
                                  書記官  洪明媚
中    華    民    國    98    年      2   月     6    日
附錄本案論罪科刑法條：
中華民國刑法第135條第1項
對於公務員依法執行職務時，施強暴脅迫者，處3 年以下有期徒
刑、拘役或3 百元以下罰金。
中華民國刑法第140條第1項
於公務員依法執行職務時，當場侮辱，或對於其依法執行之職務
公然侮辱者，處6 月以下有期徒刑、拘役或1 百元以下罰金。


司法院資訊處製作；財團法人民間司法改革基金會備份。
